ACORDAO-COMPLETO-2433272

ACÓRDÃO DE RELAÇÃO

ACÓRDÃO DE RELAÇÃO 10392/2020 ATA 34/2020 - SEGUNDA CÂMARA

Acórdão 10392/2020-TCU-Segunda Câmara
Os Ministros do Tribunal de Contas da União, quanto ao processo a seguir relacionado, ACORDAM, por unanimidade, com fundamento nos arts. 71, inciso III, da Constituição Federal de 1998, 1º, inciso V, e 39, incisos I e II, da Lei nº 8.443, de 16 de julho de 1992, 143, inciso II, 259, inciso II, e 260, § 1º do Regimento Interno do TCU e art. 7º, § 4º da IN 78/2018, em considerar legais, para fins de registro, os atos de concessão de pensão militar das interessadas abaixo qualificadas, de acordo com os pareceres emitidos nos autos:
1. Processo TC-Processo 033.410/2020-8 (PENSÃO MILITAR) 
	1.1. Interessadas: Ana Cristina Alfaia Brandao (XXX.283.502-XX) ; Ana Lucia Pinheiro Lopes (XXX.944.192-XX) ; Claudete Nunes de Assumpcao (XXX.355.467-XX) ; Dione de Assuncao Dantas (XXX.506.127-XX) ; Guiomar Gloria da Gama Souza (XXX.917.927-XX) ; Heloisa Alves do Nascimento (XXX.889.917-XX) ; Heloysa Marques Vasques (XXX.778.627-XX) ; Herenice Alves do Nascimento (XXX.224.347-XX) ; Horacina Alves do Nascimento (XXX.711.497-XX) ; Janete Vieira dos Santos (XXX.595.927-XX) ; Jorneide Jones Muniz Correa (XXX.145.267-XX) ; Jussara Oribes dos Santos (XXX.402.207-XX) ; Lelia Vania Xavier do Amaral (XXX.945.407-XX) ; Leonor Pinheiro dos Santos (XXX.772.252-XX) ; Marcia Cristina da Silva Silveira (XXX.522.977-XX) ; Maria Felicidade Pinheiro (XXX.675.212-XX) ; Maria Luiza Caldas Vasques (XXX.624.471-XX) ; Maria da Conceicao Kleinlein Magalhaes (XXX.469.857-XX) ; Maria das Gracas Alves Boa Morte (XXX.024.317-XX) ; Myrna de Oliveira Pereira (XXX.738.424-XX) ; Nadja Volia Xavier e Souza (XXX.940.357-XX) ; Regina Celia Brandao Andrade (XXX.171.812-XX) ; Sandra Oliveira Trigueiro de Macedo (XXX.621.434-XX) ; Sandra Pereira Menelick (XXX.611.897-XX) ; Sonia Maria Ribeiro Mignani (XXX.526.547-XX) ; Sonia Marques Vasques (XXX.333.087-XX) ; Suzana Cossenza Ribeiro (XXX.112.437-XX) ; Sylvia Regina Ribeiro de Gouvea Chateaubriand (XXX.226.127-XX) ; Tania Regina da Silveira Teixeira (XXX.863.827-XX) ; Tereza Ferreira da Silva Pinheiro (XXX.163.712-XX) ; Zaguima de Azevedo Martins (XXX.077.187-XX) .
	1.2. Órgão/Entidade: Comando da Marinha.
	1.3. Relator: Ministro Augusto Nardes.
	1.4. Representante do Ministério Público: Procurador Marinus Eduardo De Vries Marsico.
	1.5. Unidade Técnica: Secretaria de Fiscalização de Pessoal (SEFIP) .
	1.6. Representação legal: não há.
	1.7. Determinações/Recomendações/Orientações: não há.

Segunda Câmara

Comando da Marinha.

Ana Cristina Alfaia Brandao (XXX.283.502-XX); Ana Lucia Pinheiro Lopes (XXX.944.192-XX); Claudete Nunes de Assumpcao (XXX.355.467-XX); Dione de Assuncao Dantas (XXX.506.127-XX); Guiomar Gloria da Gama Souza (XXX.917.927-XX); Heloisa Alves do Nascimento (XXX.889.917-XX); Heloysa Marques Vasques (XXX.778.627-XX); Herenice Alves do Nascimento (XXX.224.347-XX); Horacina Alves do Nascimento (XXX.711.497-XX); Janete Vieira dos Santos (XXX.595.927-XX); Jorneide Jones Muniz Correa (XXX.145.267-XX); Jussara Oribes dos Santos (XXX.402.207-XX); Lelia Vania Xavier do Amaral (XXX.945.407-XX); Leonor Pinheiro dos Santos (XXX.772.252-XX); Marcia Cristina da Silva Silveira (XXX.522.977-XX); Maria Felicidade Pinheiro (XXX.675.212-XX); Maria Luiza Caldas Vasques (XXX.624.471-XX); Maria da Conceicao Kleinlein Magalhaes (XXX.469.857-XX); Maria das Gracas Alves Boa Morte (XXX.024.317-XX); Myrna de Oliveira Pereira (XXX.738.424-XX); Nadja Volia Xavier e Souza (XXX.940.357-XX); Regina Celia Brandao Andrade (XXX.171.812-XX); Sandra Oliveira Trigueiro de Macedo (XXX.621.434-XX); Sandra Pereira Menelick (XXX.611.897-XX); Sonia Maria Ribeiro Mignani (XXX.526.547-XX); Sonia Marques Vasques (XXX.333.087-XX); Suzana Cossenza Ribeiro (XXX.112.437-XX); Sylvia Regina Ribeiro de Gouvea Chateaubriand (XXX.226.127-XX); Tania Regina da Silveira Teixeira (XXX.863.827-XX); Tereza Ferreira da Silva Pinheiro (XXX.163.712-XX); Zaguima de Azevedo Martins (XXX.077.187-XX).

AUGUSTO NARDES

não há.

PENSÃO MILITAR (PMIL)

Secretaria de Fiscalização de Pessoal (SEFIP).